【裁判字號】    97,訴,1065
【裁判日期】    971009
【裁判案由】    違反毒品危害防制條例
【裁判全文】
臺灣屏東地方法院刑事判決              97年度訴字第1065號
公  訴  人  臺灣屏東地方法院檢察署檢察官
被      告  甲○○
上列被告因違反毒品危害防制條例案件，經檢察官提起公訴（97
年度毒偵字第1333號），被告於本院準備程序進行中，就被訴事
實為有罪之陳述，經本院告知簡式審判程序意旨，並聽取當事人
之意見後，本院合議庭裁定由受命法官獨任依簡式審判程序審理
，判決如下：
    主  文
甲○○施用第一級毒品，處有期徒刑拾月。扣案之海洛因殘渣袋
壹個及注射針筒壹支均沒收銷燬之。
    事  實
一、甲○○前於民國94年間，因施用毒品案件，於94年12月22日
    經本院以94年度毒聲字第726 號裁定送觀察勒戒，因無繼續
    施用毒品傾向，於95年2 月9 日執畢釋放，並經臺灣屏東地
    方法院檢察署檢察官以94年度毒偵字第2653號為不起訴處分
    確定；又於96年間，因施用毒品案件，於97年4 月28日經本
    院以96年度訴字第1307號判處有期徒刑2 年，緩刑5 年確定
    。詎其仍不知悔改，明知海洛因業經公告列為毒品危害防制
    條例之第一級毒品，不得非法持有、施用，竟基於施用第一
    級毒品之犯意，於97年6 月29日中午12時許，在屏東縣東港
    鎮○○路82號處其所停靠之車牌號碼YQ-8286 號自小客車內
    ，以將海洛因粉末摻水置入其所有之針筒後注射血管之方式
    ，施用第一級毒品海洛因1 次。嗣於97年6 月29日下午2時
    10分許，因上開自小客車停靠位置妨礙交通，為警前往處理
    而發現甲○○昏迷其中，後將其送醫處理過程始發現甲○○
    遺落其所有之海洛因殘渣袋1 個、供施用海洛因所用之注射
    針筒1 支，而查悉上情。
二、案經屏東縣政府警察局東港分局報告臺灣屏東地方法院檢察
    署檢察官偵查起訴。
    理  由
一、本件被告甲○○所犯係死刑、無期徒刑或最輕本刑為3 年以
    上有期徒刑以外之罪，亦非屬臺灣高等法院管轄第一審之案
    件，其於準備程序中就被訴事實為有罪之陳述，經本院告知
    簡式審判程序之旨，並聽取當事人意見後，經本院合議庭依
    刑事訴訟法第273 條之1 第1 項規定裁定由受命法官獨任進
    行簡式審判程序。又簡式審判程序之證據調查，依刑事訴訟
    法第273 條之2 規定，不受同法第159 條第1 項審判外陳述
    排除之限制；再被告對於卷內各項證據亦不爭執證據能力，
    復無事證顯示有何違法取得或類此瑕疵之情，故卷內所列各
    項證據，自得作為證據，合先敘明。
二、訊據被告甲○○對於上揭時、地，其施用第一級毒品海洛因
    之事實，坦承不諱，又被告於97年6月29日晚上7時40分許為
    警所採集之尿液送驗結果，亦呈可待因、嗎啡陽性反應，有
    臺灣檢驗科技股份有限公司於97年7月14日出具之濫用藥物
    尿液檢驗報告、屏東縣政府警察局東港分局尿液受檢人真實
    姓名對照表各1紙附卷可稽（見偵卷第14頁、警卷第12頁）
    ，此外，復有卷附查獲現場照片6 張，及上開海洛因殘渣袋
    1 個、供施用海洛因所用之針筒1 支扣案為證。是認被告上
    開任意性自白，核與事實相符，堪以採信。綜上，本件事證
    明確，被告上揭犯行足可認定，應依法論科。
三、查被告前因施用毒品案件，經法院裁定送觀察勒戒並執畢等
    情，有上開被告毒品前科及執行情形，及其前案紀錄表及刑
    案資料查註紀錄表各1 份附卷為憑，其於前次觀察勒戒執行
    完畢釋放後，5 年內再犯毒品危害防制條例第10條第1 項之
    罪，是依同條例第23條第2 項之規定，應予依法追訴。又海
    洛因為毒品危害防制條例第2 條第2 項第1 款規定之第一級
    毒品，核被告甲○○所為，係犯毒品危害防制條例第10條第
    1 項之施用第一級毒品罪。被告非法持有第一級毒品海洛因
    進而施用，其持有之低度行為為施用之高度行為所吸收，不
    另論其非法持有第一級毒品之罪。爰審酌被告前經本院裁定
    送觀察勒戒執行完畢後，仍未戒除毒癮，前於97年4 月間，
    再因施用毒品案件經本院判處有期徒刑2 年，緩刑5 年確定
    ，卻不知悔悟，猶繼續施用毒品，無視司法處遇之警誡，所
    為非是，惟念被告犯後已坦然面對司法，犯後態度尚可，及
    其智識程度、素行、侵害法益等一切情狀，量處如主文所示
    之刑，以示懲儆。
四、末查，扣案之海洛因殘渣袋1個及注射針筒1支，各因用以包
    裝海洛因、供作施用海洛因等情，而與毒品附和無從析離，
    有臺灣尖端先進生技股份有限公司煙毒檢驗包試劑初步檢驗
    結果各1 份附卷足稽，自應一律視為毒品危害防制條例第2
    條第2 項第1 款所列之第一級毒品，均依同條例第18條第1
    項前段規定宣告沒收銷燬之。
據上論斷，應依刑事訴訟法第273 條之1 第1 項、第299 條第1
項前段，毒品危害防制條例第10條第1項、第18條第1項前段，判
決如主文。
本案經檢察官許大偉到庭執行職務。
中    華    民    國    97    年    10    月     9    日
                  刑事第四庭  法  官  江振源
以上正本證明與原本無異。
如不服本判決，應於判決送達後10日內向本院提出上訴狀（應附
繕本），其未敘述上訴理由者，應於上訴期間屆滿後20日內補提
理由書狀於本院，上訴於臺灣高等法院。
中    華    民    國    97    年     10    月    9    日
                              書記官  潘豐益
附錄本判決論罪科刑法條：
毒品危害防制條例第10條
施用第一級毒品者，處6月以上5年以下有期徒刑。


司法院資訊處製作；財團法人民間司法改革基金會備份。
